【裁判字號】    97,交聲,3574
【裁判日期】    971231
【裁判案由】    聲明異議
【裁判全文】
臺灣臺中地方法院交通事件裁定        97年度交聲字第3574號
原處分機關  交通部公路總局臺中區監理所
異  議  人
即受處分人  甲○○
上列受處分人因違反道路交通管理處罰條例案件，對於交通部公
路總局臺中區監理所民國97年12月10日所為之裁決（中監違字第
裁60－J00000000號裁決書），聲明異議，本院裁定如下：
    主    文
異議駁回。
    理    由
一、原處分機關略以：異議人即受處分人（下稱受處分人）甲○
    ○所有之3097─SN號自用小客車，於民國97年10月19日16時
    56分許，在台63甲線0.3公里處因「駕車行經有燈光號誌管
    制之交岔路口闖紅燈」之違規，經南投縣警察局交通隊警員
    依違反道路交通管理處罰條例第53條第1項逕行舉發，處分
    機關於97年12月10日以中監違字第裁60－J00000000號裁決
    書，裁處罰鍰新臺幣（下同）2700元，並依第63條記違規點
    數3點等語。
二、受處分人聲明異議意旨略以：伊於97年10月19日16時56分許
    ，行經台63甲線0.3公里處之十字路口，因於斑馬線上遇黃
    燈且煞車不及，顧及後方來車安全和無法倒車情況下，而通
    過路口，並未故意違反規定，爰依此聲明異議云云。
三、按「汽車駕駛人，行經有燈光號誌管制之交岔路口闖紅燈者
    ，處新臺幣1800元以上5400元以下罰鍰。前項紅燈右轉行為
    者，處新臺幣600元以上1800元以下罰鍰」、「汽車駕駛人
    有同條例第53條情形者，除依原條例處罰鍰外，並記違規點
    數3點」。道路交通管理處罰條例第53條、第63條第1項第3
    款分別定有明文。
四、經查：
  (一)受處分人所有之3097─SN號自用小客車，於97年10月19日16
    時56分許，在台63甲線0.3公里處，因「駕車行經有燈光號
    誌管制之交岔路口闖紅燈」之違規，經偵測闖紅燈照相儀器
    拍攝存證，南投縣警察局交通隊警員乃依違反道路交通管理
    處罰條例第53條第1項逕行舉發違規等事實，有該件舉發違
    反道路交通管理事件通知單影本一紙、採證照片二張及南投
    縣政府警察局97年12月5日投警交字第0970044077號函一份
    在卷可稽，是受處分人之闖紅燈違規事實，洵堪認定。
  (二)受處分人辯稱其係於斑馬線上遇黃燈且煞車不及，顧及後方
    來車安全和無法倒車情況下，始通過路口云云，惟揆諸採證
    照片，受處分人之車輛位於斑馬線上時，號誌已轉換為紅燈
    2.7秒，並非係黃燈，且受處分人之行車時速為每小時44公
    里，2.7秒之行車距離約為33公尺，遠大於採證照片中受處
    分人車輛與停止線間之距離，足證號誌轉換為紅燈時受處分
    人車輛尚未行駛逾停止線，故受處分人所辯斑馬線上遇黃燈
    等情，與事實不符；再者，受處分人通過之該路段第二車道
    ，至紅燈亮起後3.7秒，仍未出現其它車輛，是受處人所辯
    煞車不及，顧及後方來車安全云云，亦不足採為有利之認定
    。
  (三)綜上所述，足徵本件受處分人確有駕駛前開3097─SN號自用
    小客車，於上述時、地闖紅燈之違規事實，故受處分人前開
    所辯，要屬事後避責之詞，不足採信。從而，原處分機關按
    諸上開規定，逕行裁處罰鍰2700元，並記違規點數3點，即
    無違法不當可言。故本件異議為無理由，應予駁回。
五、據上論斷，應依道路交通管理處罰條例第87條第2項，道路
    交通案件處理辦法第19條規定，裁定如主文。
中    華    民    國    97    年    12    月    31    日
                  交通法庭    法  官  洪堯讚
以上正本證明與原本無異。
如不服本裁定應於送達後五日內向本院提出抗告狀。
                              書記官  沈慧玲
中    華    民    國    97    年    12    月    31    日


司法院資訊處製作；財團法人民間司法改革基金會備份。
